# 通过多次交易分步实现非同一控制下企业合并的合并处理

提问人：木叶白牙 时间：2014-03-29 14:42:45
老师您好： 准则规定“在合并财务报表中，对于购买日之前持有的被购买方的股权，应当按照该股权在购买日的公允价值进行重新计量，公允价值与其账面价值的差额计入当期投资收益；购买日之前持有的被购买方的股权涉及其他综合收益的，与其相关的其他综合收益应当转为购买日所属当期投资收益。” 为什么要按照该股权在购买日的公允价值进行重新计量？是因为自投资至购买日净资产增（减）值导致如果不按照购买日公允价值进行重新计量合并就合不上了？在这里只是对合并中长投的调整？ 为什么购买日之前持有的被购买方的股权涉及其他综合收益的，与其相关的其他综合收益应当转为购买日所属当期投资收益？记得老师讲课的时候说过视同销售重新购买一项长投，这个怎么理解？@chenyiwei

回答人：chenyiwei
这种做法是因为在新准则下，不具有控制、共同控制或重大影响的长期股权投资是作为可供出售金融资产核算的，而可供出售金融资产默认为按公允价值计量（当然，对于在活跃市场上无报价，公允价值不能可靠确定的投资，也可以按成本计量）。此条规定体现了与金融工具准则的衔接，因为如果按公允价值持续计量到核算方法转换日，则转换日的账面价值实际上也就是公允价值。另外这里的核算方法转换体现了“跨越会计处理界限”的原则。在IFRS下，核算方法转换仅有原则规定，因此在实务中可能存在多种做法。

提问人：木叶白牙 时间：2014-03-31 23:58:42
陈版您好： 那原来具有重大影响的，用权益法核算的长投在这里的调整怎么理解呢？网校老师讲课的时候举得例子中也提到了这种长投也会出现购买日前持有的长投公允价值与购买日不一致，并且也提到了其他综合收益调整入投资收益，且可供出售金融资产按照公允价值计量他的公允价值变动也不是计入投资收益呀？@chenyiwei

回答人：chenyiwei
没有看懂你的问题。如果是讨论分步购买实现非同一控制下合并，那么基本上仍可以沿用我之前做的解释 4 号第三条解释课件的相关内容。另外本版面是实务问题讨论版面，请不要在本版面上讨论考试问题。